FELIPE GARCIA SUEZ

25/10/2000

Portfolio personal

Ubicación:

Rosario, Santa Fe, Argentina

Teléfono:

+54 (0)341 366 - 9925

Email:

garciasuezfelipe@gmail.com

GitHub:

github.com/felipeGarciaSuez

Introducción

Desarrollador Web Full Stack. Tengo experiencias en proyectos usando tecnologías como Node y React trabajando como freelancer y Python en mi trabajo actual. Me apasiona todo lo relacionado con el backend y trabajar en sistemas de gestión. Me destaco por mi capacidad para identificar problemas y mi adaptación al flujo de trabajo en un equipo. Conocimiento de hardware con experiencia en el mundo cripto.

Experiencia

Solvo S.R.L - Marzo 2023 - Actualidad

Es una empresa de Rosario que se encarga de brindar servicio de marketing y desarrollo de sistemas a las empresas. Comencé como Help Desk los primeros 3 hasta interiorizarme en el sistema de la empresa para luego pasar a desarrollador a tiempo completo.

Mi rol en la empresa actualmente es el de cumplir tareas de desarrollo usando **Python**, trabajamos con un sistema de ERP llamado Odoo en el que generamos módulos acordes a las peticiones del cliente.

Freelance - Septiembre 2022 - Marzo 2023

Tuve la posibilidad de vender proyectos como freelancer mediante metodología SCRUM, la mayoría de ellos trabajados con React-Redux en el front-end. Hacer estos trabajos me dio la posibilidad de entender el mercado de la programación web y el compromiso con el cliente para abastecer su pedido.

Utilice tecnologías como Node – Express – PostgreSQL – Docker entre otras para el backend de los proyectos.

Técnico de Hardware 06/2021 – 08/2022

CryptoRig es una empresa pequeña, la cual tiene como objetivo la venta y mantenimiento de rigs de minería de criptomonedas. Trabajar en esta rama me dio la posibilidad de adquirir conocimientos del mundo cripto y las siguientes cualidades:

- Experiencia en problemas de hardware y software.
- Conocimiento de sistemas operativos (Linux)

Educación

Secundario: San Juan Bautista De La Salle Rosario 2013-2018

Bachiller de Economía y Administración.

Tecnicatura en Programación UTN Rosario 2023-2024

Actualmente cursando la tecnicatura en turno noche, la cual tiene por objetivo formar a los alumnos en la creación y mantenimiento de sistemas enfocado a las empresas. Algunas de las tecnologías en el temario son <u>Docker, React, Python, .NET, SQL</u> y muchas más.

Lenguajes

Ingles Intermedio – C2 by EFSET certificate 77/100.

Puedo entender la lectura y mantener conversaciones simples. Me veo capacitado para trabajar en un ambiente de habla inglesa.